臺灣高等法院刑事判決　　　　　　　 100年度侵上訴字第90號
上　訴　人
即　被　告　王清江
　　　　　　李世維
　　　　　　張克銘
共　　　同
選任辯護人　劉世興律師
上列上訴人等因違反毒品危害防制條例案件，不服臺灣桃園地方
法院98年度訴字第1287號，中華民國99年11月12日第一審判決（
起訴案號：臺灣桃園地方法院檢察署98年度偵字第18170、19164
、19165號），提起上訴，本院判決如下：
    主  文
原判決關於王清江、李世維、張克銘部分均撤銷。
王清江轉讓第三級毒品，共陸罪，各處有期徒刑貳月。又犯如附
表三編號1至14所示之罪，各處如附表三編號1至14所示之刑。應
執行有期徒刑柒年拾月。扣案如附表二所示之物均沒收；未扣案
之販賣第三級毒品所得（附表三編號1至11部分）共新臺幣壹萬
貳仟肆佰元，應與李世維、張克銘、林欽偉、唐梓恩連帶沒收之
，如全部或一部不能沒收時，以其等財產連帶抵償之；未扣案販
賣第三級毒品所得（附表三編號12、13部分）共新臺幣貳仟元，
應與游騰榮連帶沒收之，如全部或一部不能沒收時，以其等財產
連帶抵償之；未扣案販賣第三級毒品所得（附表三編號14部分）
新臺幣壹仟元，應與唐梓恩連帶沒收之，如全部或一部不能沒收
時，以其等財產連帶抵償之。
李世維犯如附表三編號1至11所示之罪，各處如附表三編號1至11
所示之刑。應執行有期徒刑年。扣案如附表二所示之物均沒收
；未扣案之販賣第三級毒品所得共新臺幣壹萬貳仟肆佰元，應與
王清江、張克銘、林欽偉、唐梓恩連帶沒收之，如全部或一部不
能沒收時，以其等財產連帶抵償之。
張克銘犯如附表三編號1至11所示之罪，各處如附表三編號1至11
所示之刑。應執行有期徒刑年。扣案如附表二所示之物均沒收
；未扣案之販賣第三級毒品所得共新臺幣壹萬貳仟肆佰元，應與
王清江、李世維、林欽偉、唐梓恩連帶沒收之，如全部或一部不
能沒收時，以其等財產連帶抵償之。
    事  實
一、王清江明知愷他命為毒品危害防制條例所定之第三級毒品，
    不得轉讓、販賣，竟自98年5月22日起至98年6月3日止間，
    在桃園縣龜山鄉○○路182巷7號6樓之住處，無償轉讓愷他
    命予李世維、唐梓恩、張克銘各2次（共計6次，均無證據證
    明轉讓之數量超過加重其刑數量標準）；王清江並招攬李世
    維、張克銘、林欽偉（業經原審判決確定）、唐梓恩（業經
    國防部北部地方軍事法院判決確定，原審另為免訴判決確定
    ）加入販賣愷他命之集團，共同基於販賣愷他命之犯意聯絡
    ，透過由王清江提供以透明夾鍊袋分裝完成之愷他命，再分
    由李世維、張克銘、林欽偉、唐梓恩輪流持王清江所有門號
    0000000000號之行動電話，於附表一編號1至11所示之時間
    ，接聽如附表一編號1至11所示交易對象之來電，雙方約定
    交易數量、金額及地點後，再由附表一編號1至11所示交付
    毒品者，前往交付毒品及收取價金之分工模式，販賣愷他命
    予如附表一編號1至11所示之交易對象（詳細販賣愷他命之
    時間、地點、金額、交易對象及交付毒品之人，如附表一編
    號1至11所示）。又唐梓恩、李世維、張克銘、李欽偉等因
    入伍服役等原因，自98年6月間起，陸續脫離該集團後，王
    清江另與游騰榮（原名游易霖，業經原審判決確定）共同基
    於販賣愷他命之犯意聯絡，由王清江提供愷他命，游騰榮負
    責持用王清江所有之上開0000000000號之行動電話，於附表
    一編號12、13所示之時間，接聽附表一編號12、13所示交易
    對象之來電，雙方約定交易數量、金額及地點後，再由游騰
    榮前往交付毒品及收取價金，販賣愷他命予如附表一編號12
    、13所示之交易對象（詳細販賣愷他命之時間、地點、金額
    、交易對象，如附表一編號12、13所示）。其後於98年8月
    18日，王清江利用唐梓恩入伍後休假期間，再與唐梓恩共同
    基於販賣愷他命之犯意聯絡，由唐梓恩持用王清江所有之上
    開0000000000號之行動電話，於98年8月18日凌晨3時30分許
    ，接聽游偵豔之來電，雙方約定交易數量、金額及地點後，
    唐梓恩即持王清江提供之愷他命前往約定之桃園縣桃園市○
    ○路43號「凱悅ＫＴＶ」303號包廂，交付愷他命予游偵豔
    並收取價金，而販賣愷他命予游偵豔（詳細販賣愷他命之時
    間、地點、金額及交易對象，如附表一編號14所示）。嗣因
    員警已監聽王清江上開行動電話，遂於98年8月18日上午5時
    30分許，持檢察官所核發之拘票，於上開「凱悅ＫＴＶ」內
    拘提王清江、唐梓恩到案，並持法院核發之搜索票在王清江
    位於桃園縣龜山鄉○○路182巷7號6樓之住處，扣得王清江
    所有，供其販賣愷他命所用之如附表二所示之物；再分別於
    同日上午7時許，在桃園縣八德市○○街147號2樓拘提李世
    維、於同日上午9時30分許，在桃園縣八德市○○街36號拘
    提張克銘到案，而查悉上情。
二、案經桃園縣政府警察局桃園分局報請臺灣桃園地方法院檢察
    署檢察官偵查起訴。
    理  由
壹、證據能力部分：
    按被告以外之人（包括證人、鑑定人、告訴人、被害人及共
    同被告等）於審判外之陳述雖不符刑事訴訟法第159條之1至
    之4等4條之規定，經當事人於審判程序同意作為證據，法院
    審酌該言詞陳述或書面陳述作成時之情況，認為適當者，得
    為證據，刑事訴訟法第159條之5第1項定有明文。本案所引
    用之被告以外之人於審判外之陳述，檢察官、上訴人即被告
    等及辯護人於原審及本院準備程序中並未爭執該等陳述之證
    據能力，且迄至言詞辯論終結前亦未再聲明異議，本院審酌
    上開證據資料製作時之情況，尚查無違法不當及證明力明顯
    過低之瑕疵，亦認為以之作為證據應屬適當，故揆諸前開法
    律規定與說明，爰逕依刑事訴訟法第159條之5規定，認前揭
    證據資料有證據能力。
貳、認定事實之理由及證據：
一、上開事實，業據被告王清江、李世維、張克銘於偵查、原審
    及本院審理時坦承不諱，被告王清江轉讓愷他命部分，核與
    證人李世維、張克銘、唐梓恩於偵查、原審時所述相符，被
    告王清江、李世維、張克銘販賣愷他命部分，核與證人即共
    犯林欽偉、唐梓恩、游騰榮於偵查及原審時、證人即附表一
    所示交易對象於警詢、偵查時所證相符，並有卷附00000000
    00號行動電話監聽譯文及扣案如附表二所示之物足資佐證。
    又附表二編號5所示之毒品，經鑑定後均含有愷他命成分之
    事實，亦有憲兵司令部刑事鑑識中心98年10月27日憲直刑鑑
    字第0980001893號鑑定書在卷可稽（見偵字第18170號卷三
    第139頁），足認被告等上開任意性自白核與事實相符，足
    堪採信。又起訴書就被告王清江轉讓愷他命之時間、地點、
    對象及次數等，並未明確記載，經檢察官於原審時補充起訴
    意旨略以：97年11月起至98年6月3日之李世維、唐梓恩為被
    告王清江販賣毒品期間內，被告王清江在桃園縣內某處，分
    別轉讓愷他命予李世維、唐梓恩各2次，另於98年3月間起至
    98年6月3日間，轉讓愷他命予張克銘2次等語（見原審卷一
    第198頁背面、199頁），而被告王清江於偵查、原審時均坦
    承轉讓愷他命予李世維、唐梓恩、張克銘施用，但轉讓時間
    、次數已不記得等語（見偵字第18170號卷三第152頁、原審
    卷一第150頁），共同被告李世維、張克銘、唐梓恩於原審
    時陳稱：被告王清江有無償提供愷他命供渠等施用，未特別
    記憶多久提供1次或不記得轉讓次數等語（見原審卷一第150
    頁背面、150頁），是被告王清江於偵查、原審時均坦承上
    開轉讓愷他命犯行，惟就各次轉讓之確實時間一節，其與受
    讓之人李世維、張克銘、唐梓恩均已不復記憶，而毒品危害
    防制條例業於98年5月20日修正公布，自98年5月22日起施行
    ，修正後之毒品危害防制條例第17條第2項，就犯轉讓第三
    級毒品之罪，於偵查及審理時均自白者，增設有減輕其刑之
    規定，對行為人較為有利，是檢察官起訴被告王清江轉讓愷
    他命予李世維、唐梓恩、張克銘之時間，跨越上開法律修正
    前後，然並無積極證據證明各該次轉讓之確切時間為何，是
    應從有利被告之認定，而認被告王清江係在毒品危害防制條
    例修正施行之98年5月22日起至98年6月3日止之時間內，為
    上開轉讓愷他命予李世維、唐梓恩、張克銘各2次之犯行，
    起訴意旨應予更正。又起訴書記僅載被告王清江自97年11月
    間起，分別招攬唐梓恩、李世維、林欽偉、游騰榮、張克銘
    等人，在桃園縣內多處，共同販售愷他命予不特定人，嗣於
    98年8月18日，在上開「凱悅ＫＴＶ」內為警查獲王清江、
    唐梓恩等語，經檢察官於原審時補充起訴意旨，就被告王清
    江、李世維、張克銘與林欽偉、唐梓恩、游騰榮等人販賣愷
    他命之時間、地點、交易對象及參與之共犯等予以特定（見
    原審卷一第284頁背面、285頁），是本案起訴範圍應以檢察
    官上開補充起訴意旨所述為準，附此敘明。
二、又愷他命毒品本無一定之公定價格，是其各次買賣之價格，
    當亦各有差異，或隨供需雙方之資力、關係之深淺、需求之
    數量、貨源之充裕與否、販賣者對於資金之需求程度，以及
    政府查緝之態度，進而為各種不同之風險評估，而為機動性
    之調整，是其價格標準，自非一成不變，且販賣者從各種「
    價差」或「量差」或「純度」謀取利潤方式，亦有差異，然
    其所圖利益之非法販賣行為目的，則屬相同，並無二致。查
    被告李世維、張克銘於原審時均陳稱：幫王清江販賣毒品一
    天跑腿費是1千元等語（見原審卷一第150頁背面），共犯唐
    梓恩於偵查及原審時亦陳稱：1包可以抽50元等語（見偵字
    第18170號卷二第164頁、原審卷一第151頁），被告王清江
    於偵查時陳稱：1包給他們50元，伊也差不多賺50元等語（
    見偵字第18170號卷第105頁），於原審時陳稱：販賣給不特
    定人1千元3包，3包重約0.8公克，分成3包是為促銷，1次買
    較多的，會算比較便宜，有時會多送1包等語（見原審卷第
    150頁），足見被告等販賣愷他命確有從中賺取利得，渠等
    主觀上具有共同營利之意圖，亦臻明確。
三、按共同正犯之意思聯絡，原不以數人間直接發生者為限，即
    有間接之聯絡者，亦包括在內。如甲分別邀約乙、丙犯罪，
    雖乙、丙間彼此並無直接之聯絡，亦無礙於其為共同正犯之
    成立（最高法院77年台上字第2135號判例意旨參照）；又共
    同實施犯罪行為之人，在合同意思範圍以內，各自分擔犯罪
    行為之一部，相互利用他人之行為，以達其犯罪之目的者，
    即應對於全部所發生之結果，共同負責；共同正犯間非僅就
    其自己實施之行為負其責任，並在犯意聯絡之範圍內，對於
    其他共同正犯所實施之行為，亦應共同負責（最高法院32年
    上字第1905號判例意旨參照）。被告王清江統籌操縱、指揮
    被告李世維、張克銘及林欽偉、唐梓恩，以全天候24小時輪
    班，持王清江所有門號0000000000號行動電話，負責接聽欲
    購毒者來電及配送毒品方式，販賣愷他命予附表一編號1至
    11所示之人，是渠等經由被告王清江統籌指揮，互為聯繫及
    分工，從中賺取報酬，實係形成販毒之集團，該集團所為販
    賣愷他命之犯罪行為，亦未超出被告等之犯意聯絡範圍內，
    是不論係何人所實施之行為，均應成立共同正犯而共負全部
    責任，是就此部分之犯行，被告王清江、李世維、張克銘與
    林欽偉、唐梓恩有犯意聯絡及行為之分擔，均為共同正犯，
    ；另附表一編號12至14部分，則因斯時被告李世維、張克銘
    已脫離該集團，該部分即非在渠等犯意聯絡範圍之內，故其
    二人就此部分即不負共犯之責。是被告張克銘之辯護人為被
    告利益，於原審時辯稱：張克銘應僅就販賣予陳正宏、A9部
    分負共犯之責云云，尚非足採。
四、綜上所述，本件事證明確，被告等上開犯行，均堪以認定，
    應依法論科。
參、論罪科刑及撤銷改判之理由：
一、新舊法比較：
    查被告王清江、李世維、張克銘於附表一編號1至8所示之行
    為後，毒品危害防制條例業於98年5月20日修正公布，自98
    年5月22日起施行，茲就比較情形分述如下：
(一)毒品危害防制條例有關販賣第三級毒品之處罰，原毒品危害
    防制條例第4條第3項規定：「製造、運輸、販賣第三級毒品
    者，處5年以上有期徒刑，得併科新台幣5百萬元以下罰金」
    ；修正後同條第3項則規定：「製造、運輸、販賣第三級毒
    品者，處5年以上有期徒刑，得併科新台幣7百萬元以下罰金
    」，是修正後之規定，得併科之罰金已提高，是比較此部分
    之規定，以被告等行為時之規定，對被告等較為有利。
(二)毒品危害防制條例第17條有關減輕其刑之規定，修正前毒品
    危害防制條例第17條規定「犯第4條第1項至第4項、第5條第
    1項至第4項前段、第6條第1項至第4項、第7條第1項至第4項
    、第8條第1項至第4項、第10條或第11條第1項、第2項之罪
    ，供出毒品來源，因而破獲者，得減輕其刑」，修正為「（
    第1項）犯第4條至第8條、第10條或第11條之罪，供出毒品
    來源，因而查獲其他正犯或共犯者，減輕或免除其刑。（第
    2項）犯第4條至第8條之罪於偵查及審判中均自白者，減輕
    其刑」，比較修正前、後之規定可知，修正後之規定，較有
    利於被告等。
(三)綜合上述各條文修正前、後規定之比較，修正後之規定，整
    體而論，較有利於被告等，依罪刑綜合比較原則及刑法第2
    條第1項但書之規定，自應整體適用裁判時即修正後毒品危
    害防制條例（下稱毒品危害防制條例）之規定處斷。
二、核被告王清江就附表一編號1至14所為，均係犯毒品危害防
    制條例第4條第3項之販賣第三級毒品罪；被告王清江無償轉
    讓愷他命予李世維、唐梓恩、張克銘之所為，均係犯毒品危
    害防制條例第8條第3項之轉讓第三級毒品罪。被告李世維、
    張克銘就附表一編號1至11部分所為，均係犯毒品危害防制
    條例第4條第3項之販賣第三級毒品罪。被告王清江各次轉讓
    、販賣及被告李世維、張克銘各次販賣愷他命前，持有愷他
    命之行為，因無證據證明各該次販賣、轉讓之愷他命達純質
    淨重20公克以上，故其販賣、轉讓前持有愷他命行為不另成
    立犯罪。被告王清江、李世維、張克銘與唐梓恩、林欽偉間
    ，就附表一編號1至11所示之販賣第三級毒品犯行部分、被
    告王清江與游騰榮間，就附表一編號12、13所示之販賣第三
    級毒品犯行部分、被告王清江與唐梓恩就附表一編號14所示
    之販賣第三級毒品犯行部分，分別有犯意聯絡及行為分擔，
    各均為共同正犯。被告王清江所犯多次轉讓、販賣第三級毒
    品犯行，及被告李世維、張克銘所犯多次販賣第三級毒品犯
    行，均犯意各別，行為互殊，均應予分論併罰。被告張克銘
    之辯護人於原審時，雖為被告利益辯稱：被告張克銘多次販
    賣第三級毒品犯行，應論以營利集合犯之實質上一罪云云。
    惟查，刑法修正廢止連續犯之規定後，除具有複次行為外觀
    之接續犯、集合犯仍為一罪評價外，各複次行為當本於一行
    為一罪一罰之原則予以論處。而毒品販賣或轉讓行為，本質
    上並非必然具有複次性，立法者亦無兼包含攝、聚多成一之
    擬制意思，社會通念尤難容忍一再違犯，司法實務採行數罪
    併罰，已成定論（最高法院98年度台上字第1845號判決意旨
    參照），是被告張克銘多次販賣毒品之犯行，自非屬集合犯
    。又被告王清江於偵查及原審時，就其轉讓、販賣愷他命之
    犯行，及被告李世維、張克銘於偵查及原審時，就渠等販賣
    愷他命之犯行，均自白不諱，此有偵查及原審筆錄可稽（見
    偵字1817 0號卷一第105頁、卷二第220頁、卷三第108、152
    頁、原審卷第150頁），依毒品危害防制條例第17條第2項規
    定，均減輕其刑。
三、原審就被告王清江轉讓、販賣愷他命，及被告李世維、張克
    銘販賣愷他命，予以論罪科刑，固非無見。惟：(1)被告王清
    江各次轉讓愷他命之時間，原審未詳加審酌，逕依起訴意旨
    而為認定，無從為適用法律（毒品危害防制條例修正前、後
    ）之依據，尚有未洽。(2)被告王清江所犯轉讓愷他命罪部分
    ，業經於偵查及原審時均自白犯行，原審未依毒品危害防制
    條例第17條第2項規定減輕其刑，適用法律尚有未當。(3)被
    告王清江、李世維、張克銘與唐梓恩、林欽偉間，就附表一
    編號1至11所示之販賣第三級毒品犯行部分，為共同正犯，
    被告王清江與游騰榮間，就附表一編號12、13所示之販賣第
    三級毒品犯行部分，為共同正犯，被告王清江與唐梓恩就附
    表一編號14所示之販賣第三級毒品犯行部分，為共同正犯，
    原判決理由記載被告王清江、李世維、林欽偉、張克銘、游
    騰榮就販賣第三級毒品部分，均為共同正犯（原判決第9頁
    ），亦有未洽。
四、被告王清江上訴意旨，請求從輕量刑云云，被告李世維、張
    克銘上訴意旨：(1)共犯唐梓恩因本案犯行，經國防部北部軍
    事法院判處有期徒刑2年6月確定，被告李世維、張克銘於本
    案中與唐梓恩扮演相同角色，何以量刑結果不同，有違平等
    原則。(2)被告李世維、張克銘參與本案販毒行為之時間非長
    、次數非多、所得非豐，危害社會治安及國民健康之程度非
    重，原審未適用刑法第59條酌減其刑，尚有未洽云云。然查
    ：(1)關於刑之量定，係實體法上賦予法院得為自由裁量之事
    項，倘其量刑已以行為人之行為罪責為基礎，並斟酌刑法第
    57 條各款所列情狀，在法定刑度內，酌量科刑，如無偏執
    一端，致明顯失出失入情形，上級審法院即不得單就量刑部
    分遽指為不當或違法。又本件原審量刑時，已審酌被告等明
    知愷他命足以殘害人之身體健康，乃竟漠視法令禁制，被告
    王清江除轉讓愷他命予他人，甚且販賣牟利，且於本案共同
    被告中居於主導者之地位，惡性非輕，被告李世維、張克銘
    方屆成年之齡，涉世尚淺，未循正途而蹈法網，且已回復學
    業，並念渠等犯後始終坦承犯行，顯有悔意，並兼衡其生活
    狀況、品行、智識程度及扣案毒品之數量等一切情狀，為其
    量刑之基礎，已敘明審酌刑法第57條所列事項之理由，經核
    尚無認定事實錯誤、量刑失出或違背法令之情形。(2)又個案
    之裁量判斷，除非有全然喪失權衡意義或其裁量行使顯然有
    違比例、平等諸原則之裁量權濫用之情形，否則縱屬犯罪類
    型雷同，仍不得將不同案件裁量之行使比附援引為本案之量
    刑輕重比較，以視為判斷法官本於依法獨立審判之授權所為
    之量情裁奪有否裁量濫用之情事。此與所謂相同事務應為相
    同處理，始符合比例原則與平等原則之概念，迥然有別（最
    高法院100年度台上字第21號判決意旨參照），況共犯唐梓
    恩於國防部北部軍事法院審理中，係經依毒品危害防制條例
    第17條第1項、第2項規定遞減其刑，有該案判決書在卷可佐
    ，是與本案被告李世維、張克銘僅有毒品危害防制條例第17
    條第2項減輕事由之情形尚有不同，自無從在本案量刑上比
    附援引。(3)刑法第59條之酌量減輕其刑，必犯罪之情狀顯可
    憫恕，認科以最低度刑仍嫌過重者，始有其適用。被告等明
    知毒品對人體危害至深，不思正途，反為一己私利而為本案
    販賣毒品罪行，並形成販毒集團，透過集團相互支援、聯繫
    之便利性，多次將愷他命販予他人，此與一般個人間的小額
    或基於情誼之販賣情節顯難相比，若非遭警查獲，該販毒集
    團並無中止犯罪之跡象，其等助長毒品氾濫，戕害國民健康
    、妨害社會秩序之程度不言可喻，亦無任何證據證明被告等
    有何不得不為此犯行之原因，是客觀上核無情堪憫恕之特殊
    事由，自無依刑法第59條之規定減輕其刑之餘地。是被告等
    上訴意旨，雖均無理由，然原判決既有上開可議之處，應由
    本院將原判決關於被告王清江、李世維、張克銘部分，均予
    以撤銷改判。
五、爰分別審酌被告等之素行、智識程度、貪圖己利之犯罪動機
    、販賣愷他命對社會治安造成之損害程度非輕、犯罪所得非
    高、犯罪後坦承犯行之態度，及被告王清江居於主導者之地
    位，惡性重大，被告李世維、張克銘於行為時甫年滿19歲，
    受王清江指揮而為犯行，惡性較輕等一切情狀，分別量處如
    主文第2、3、4項所示之刑，並分別定其應執行刑。
六、沒收部分：
(一)毒品危害防制條例對於查獲之製造、運輸、販賣、意圖販賣
    而持有、以非法方法使人施用、引誘他人施用及轉讓第三、
    四級毒品之沒收，並無特別規定，如其行為已構成犯罪，則
    該毒品即屬不受法律保護之違禁物，應回歸刑法之適用，依
    刑法第38條第1項第1款之規定沒收之，始為適法（最高法院
    96年度台上字第89號判決要旨參照）。本件扣案如附表二編
    號5所示之含愷他命成分之毒品，為被告王清江所有供其販
    賣毒品所用之物，業據被告王清江供承在卷，應依刑法第38
    條第1項第1款之規定，宣告沒收（至鑑驗用罄之愷他命，既
    已滅失，自無庸再予以宣告沒收）；包裝上開毒品之外包裝
    袋62個及扣案如附表二編號1至4所示之物，係被告王清江所
    有，並便於分裝、攜帶、販賣毒品所用之物，為供販賣第三
    級毒品罪所用之物，應依毒品危害防制條例第19條第1項規
    定沒收。
(二)按毒品危害防制條例第19條第1項所規定因犯罪所得之財物
    ，均沒收之，如全部或一部不能沒收時，追徵其價額或以其
    財產抵償之意旨，於所得者為金錢以外之其他財物而不能沒
    收時，應追徵其價額，使繳納與原物相當之價額；如所得之
    財物為金錢而不能沒收時，則應以其財產抵償之，不發生追
    徵價額之問題（最高法院97年度台上字第863號判決意旨參
    照）。次按共同正犯，因其犯罪所得係合併計算，且於全部
    或一部不能沒收時以其財產抵償之，為避免執行時發生重複
    沒收、抵償之情形，故各共同正犯之間係採連帶沒收主義，
    於裁判時僅諭知連帶沒收，不得就全體共同正犯之總所得，
    對各該共同正犯分別重複諭知沒收（最高法院98年度台上字
    第6331號判決意旨參照）。本案被告王清江、李世維、張克
    銘與共犯林欽偉、唐梓恩，就附表一編號1至11之販賣第三
    級毒品所得（共計12,400元）；被告王清江與共犯游騰榮，
    就附表一編號12、13之販賣第三級毒品所得（共2,000元）
    ；被告王清江與共犯唐梓恩就附表一編號14之販賣第三級毒
    品所得（1,000元），雖均未扣案，然仍應依毒品危害防制
    條例第19條第1項之規定，分別諭知與各該共犯連帶沒收，
    如全部或一部不能沒收時，以其等之財產連帶抵償之。
(三)本案其餘扣案物，則無證據證明與本案犯行有關，自無從併
    予宣告沒收，附此敘明。
據上論斷，應依刑事訴訟法第368條、第369條第1項前段、第364
條、第299條第1項前段，毒品危害防制條例第4條第3項、第8條
第3項、第17條第2項、第19條第1項，刑法第2條第1項後段、第
11條前段、第51條第5款、第38條第1項第1款規定，判決如主文
。
本案經檢察官許仲瑩到庭執行職務。
中    華    民    國   100    年    11    月    23    日
                  刑事第五庭  審判長法  官  王敏慧
                                    法  官  劉秉鑫
                                    法  官  白光華
以上正本證明與原本無異。
如不服本判決，應於收受送達後10日內向本院提出上訴書狀，其
未敘述上訴之理由者並得於提起上訴後10日內向本院補提理由書
（均須按他造當事人之人數附繕本）「切勿逕送上級法院」。
轉讓第三級毒品部分，不得上訴。
                                    書記官  廖鴻勳
中    華    民    國   100    年    11    月    23    日
附錄本案論罪科刑法條全文：
毒品危害防制條例第4條第3項
製造、運輸、販賣第三級毒品者，處5 年以上有期徒刑，得併科
新臺幣7 百萬元以下罰金。
毒品危害防制條例第8條第3項
轉讓第三級毒品者，處3 年以下有期徒刑，得併科新臺幣30 萬
元以下罰金。
附表一：
┌───┬──────┬───────┬───────┬───────────────────┬──────┐
│編 號 │時間        │地      點    │販賣愷他命所得│交易對象                              │ 交付毒品者 │
│      │            │              │（新臺幣）    │                                      │            │
├───┼──────┼───────┼───────┼───────────────────┼──────┤
│  1   │98年4月2日  │八德市○○街9 │1000元        │A11（真實姓名年籍資料，詳臺灣桃園地方 │唐梓恩      │
│      │22時30分許  │巷內某處      │              │法院檢察署98年度證保字第32號卷）      │            │
│      │            │              │              │警詢：見偵字第19164號卷二第32頁       │            │
│      │            │              │              │監聽譯文：見偵字第19164號卷二第34頁   │            │
├───┼──────┼───────┼───────┼───────────────────┼──────┤
│  2   │98年4月5日  │八德市○○街9 │1000元        │A11                                   │唐梓恩      │
│      │00時05分許  │巷內某處      │              │警詢：見偵字第19164號卷二第32頁       │            │
│      │            │              │              │監聽譯文：見偵字第19164號卷二第35頁   │            │
├───┼──────┼───────┼───────┼───────────────────┼──────┤
│  3   │98年4月10日 │桃園市○○路與│1000元        │A10（真實姓名年籍資料，詳臺灣桃園地方 │李世維      │
│      │19時17分許  │民生路口      │              │法院檢察署98年度證保字第32號卷）      │            │
│      │            │              │              │警詢：見偵字第19164號卷二第25頁       │            │
│      │            │              │              │偵查：見偵字第18170號卷二第80頁       │            │
│      │            │              │              │監聽譯文：見偵字第19164號卷二第26頁） │            │
├───┼──────┼───────┼───────┼───────────────────┼──────┤
│  4   │98年4月26日 │桃園市○○路66│2000元        │A10                                   │李世維      │
│      │12時51分許  │6號前         │              │警詢：見偵字第19164號卷二第25頁       │            │
│      │            │              │              │偵查：見偵字第18170號卷二第80頁       │            │
│      │            │              │              │監聽譯文：見偵字第19164號卷二第27頁   │            │
├───┼──────┼───────┼───────┼───────────────────┼──────┤
│  5   │98年4月28日 │桃園市○○路新│2000元        │A10                                   │李世維      │
│      │23時30分許  │光百貨附近    │              │警詢：見偵字第19164號卷二第25頁       │            │
│      │            │              │              │偵查：見偵字第18170號卷二第81頁       │            │
│      │            │              │              │監聽譯文：見偵字第19164號卷二第28頁   │            │
├───┼──────┼───────┼───────┼───────────────────┼──────┤
│  6   │98年5月16日 │桃園市○○路羅│600元         │A9（真實姓名年籍資料，詳臺灣桃園地方法│林欽偉      │
│      │07時31分許  │浮宮庭大樓    │              │院檢察署98年度證保字第32號卷）        │            │
│      │            │              │              │警詢：見偵字第19164號卷二第18頁       │            │
│      │            │              │              │偵查：見偵字第18170號卷二第141頁      │            │
│      │            │              │              │監聽譯文：見偵字第19164號卷二第21頁   │            │
├───┼──────┼───────┼───────┼───────────────────┼──────┤
│  7   │98年5月17 日│桃園市○○路芳│1000元        │陳正宏                                │唐梓恩、李世│
│      │03時01分許  │泉茶行        │              │警詢：見偵字第19164號卷二第53頁       │維、張克銘  │
│      │            │              │              │偵查：見偵字第18170號卷二第91-92頁    │            │
│      │            │              │              │監聽譯文：見偵字第19164號卷二第55頁   │            │
├───┼──────┼───────┼───────┼───────────────────┼──────┤
│  8   │98年5月18日 │桃園市○○路羅│600元         │A9                                    │張克銘      │
│      │13時37分許  │浮宮庭大樓    │              │警詢：見偵字第19164號卷二第18頁       │            │
│      │（公訴意旨、│              │              │偵查：見偵字第18170號卷二第141頁      │            │
│      │原判決誤為下│              │              │監聽譯文：見偵字第19164號卷二第20頁   │            │
│      │午1時31分許 │              │              │                                      │            │
│      │）          │              │              │                                      │            │
├───┼──────┼───────┼───────┼───────────────────┼──────┤
│  9   │98年5月25日 │桃園市某處    │600元         │A4（真實姓名年籍資料，詳臺灣桃園地方法│唐梓恩      │
│      │06時09分許  │              │              │院檢察署98年度證保字第32號卷）        │            │
│      │            │              │              │警詢：見偵字第19164號卷二第8頁        │            │
│      │            │              │              │監聽譯文：見偵字第19164號卷二第185頁  │            │
├───┼──────┼───────┼───────┼───────────────────┼──────┤
│ 10   │98年5月29日 │桃園市○○路羅│600元         │A9                                    │張克銘      │
│      │16時50分許  │浮宮庭大樓    │              │警詢：見偵字第19164號卷二第18頁       │            │
│      │（公訴意旨、│              │              │偵查：見偵字第18170號卷二第141頁      │            │
│      │原判決誤為下│              │              │監聽譯文：見偵字第19164號卷二第22頁   │            │
│      │午8時39分） │              │              │                                      │            │
├───┼──────┼───────┼───────┼───────────────────┼──────┤
│ 11   │98年6月1日  │桃園市○○路凱│2000元        │李嘉豪                                │唐梓恩      │
│      │06時41分許  │悅KTV502包廂  │              │警詢：見偵字第18170號卷二第122頁      │            │
│      │            │              │              │偵查：見偵字第18170號卷二第124頁      │            │
│      │            │              │              │監聽譯文：見偵字第19164號卷二第15頁   │            │
├───┼──────┼───────┼───────┼───────────────────┼──────┤
│ 12   │98年7月24日 │桃園縣平鎮市某│1000元        │使用0000000000門號之某男性            │游騰榮      │
│      │16時15分許  │處            │              │（公訴意旨、原判決誤為某女性）        │            │
│      │            │（公訴意旨、原│              │監聽譯文：見偵字第18170號卷三第11頁   │            │
│      │            │判決誤為中壢市│              │                                      │            │
│      │            │處）          │              │                                      │            │
├───┼──────┼───────┼───────┼───────────────────┼──────┤
│ 13   │98年7月31日 │桃園市某處    │1000元        │使用門號0000000000之某女性            │游騰榮      │
│      │00時13分許  │              │              │（公訴意旨、原判決誤為某男性）        │            │
│      │            │              │              │監聽譯文：見偵字第18170號卷三第12頁   │            │
├───┼──────┼───────┼───────┼───────────────────┼──────┤
│ 14   │98年8月18日 │桃園市○○路凱│1000元        │游偵豔                                │唐梓恩      │
│      │03時34分許  │悅ktv303號包廂│              │警詢：見偵字第19164號卷二第6頁        │            │
│      │            │              │              │偵查：見偵字第18170號卷二第115頁      │            │
│      │            │              │              │監聽譯文：見偵字第19164號卷二第7頁    │            │
└───┴──────┴───────┴───────┴───────────────────┴──────┘
附表二：
┌──┬───────────────────────┬─────┐
│編號│扣案物                                        │備註      │
├──┼───────────────────────┼─────┤
│ 1  │門號0000000000（原判決誤為0000000000）號行動電│含SIM卡1張│
│    │話1支                                         │          │
├──┼───────────────────────┼─────┤
│ 2  │電子磅秤1台                                   │          │
├──┼───────────────────────┼─────┤
│ 3  │分裝袋2,618個（大：118個，小：2,500個）       │          │
├──┼───────────────────────┼─────┤
│ 4  │分裝盤1個                                     │          │
├──┼───────────────────────┼─────┤
│ 5  │含愷他命成分之毒品62包（合計淨重34.0268公克， │其中1包併 │
│    │驗餘淨重33.9616公克，外包裝袋62個）           │含三級毒品│
│    │                                              │氟硝西泮（│
│    │                                              │FM2）成分 │
└──┴───────────────────────┴─────┘
附表三：
┌───┬─────────────────────────────────┐
│犯罪事│宣告之主刑及從刑                                                  │
│實（附│                                                                  │
│表一編│                                                                  │
│號）  │                                                                  │
├───┼─────────────────────────────────┤
│ 1    │王清江共同販賣第三級毒品，處有期徒刑年陸月，扣案如附表二所示之物│
│      │均沒收。未扣案之販賣第三級毒品所得新臺幣壹仟元應與李世維、張克銘、│
│      │林欽偉、唐梓恩連帶沒收之，如全部或一部不能沒收時，以其等財產連帶抵│
│      │償之。                                                            │
│      │李世維共同販賣第三級毒品，處有期徒刑貳年陸月，扣案如附表二所示之物│
│      │均沒收。未扣案之販賣第三級毒品所得新臺幣壹仟元應與王清江、張克銘、│
│      │林欽偉、唐梓恩連帶沒收之，如全部或一部不能沒收時，以其等財產連帶抵│
│      │償之。                                                            │
│      │張克銘共同販賣第三級毒品，處有期徒刑貳年陸月，扣案如附表二所示之物│
│      │均沒收。未扣案之販賣第三級毒品所得新臺幣壹仟元應與王清江、李世維、│
│      │林欽偉、唐梓恩連帶沒收之，如全部或一部不能沒收時，以其等財產連帶抵│
│      │償之。                                                            │
├───┼─────────────────────────────────┤
│  2   │王清江共同販賣第三級毒品，處有期徒刑年陸月，扣案如附表二所示之物│
│      │均沒收。未扣案之販賣第三級毒品所得新臺幣壹仟元應與李世維、張克銘、│
│      │林欽偉、唐梓恩連帶沒收之，如全部或一部不能沒收時，以其等財產連帶抵│
│      │償之。                                                            │
│      │李世維共同販賣第三級毒品，處有期徒刑貳年陸月，扣案如附表二所示之物│
│      │均沒收。未扣案之販賣第三級毒品所得新臺幣壹仟元應與王清江、張克銘、│
│      │林欽偉、唐梓恩連帶沒收之，如全部或一部不能沒收時，以其等財產連帶抵│
│      │償之。                                                            │
│      │張克銘共同販賣第三級毒品，處有期徒刑貳年陸月，扣案如附表二所示之物│
│      │均沒收。未扣案之販賣第三級毒品所得新臺幣壹仟元應與王清江、李世維、│
│      │林欽偉、唐梓恩連帶沒收之，如全部或一部不能沒收時，以其等財產連帶抵│
│      │償之。                                                            │
├───┼─────────────────────────────────┤
│  3   │王清江共同販賣第三級毒品，處有期徒刑年陸月，扣案如附表二所示之物│
│      │均沒收。未扣案之販賣第三級毒品所得新臺幣壹仟元應與李世維、張克銘、│
│      │林欽偉、唐梓恩連帶沒收之，如全部或一部不能沒收時，以其等財產連帶抵│
│      │償之。                                                            │
│      │李世維共同販賣第三級毒品，處有期徒刑貳年陸月，扣案如附表二所示之物│
│      │均沒收。未扣案之販賣第三級毒品所得新臺幣壹仟元應與王清江、張克銘、│
│      │林欽偉、唐梓恩連帶沒收之，如全部或一部不能沒收時，以其等財產連帶抵│
│      │償之。                                                            │
│      │張克銘共同販賣第三級毒品，處有期徒刑貳年陸月，扣案如附表二所示之物│
│      │均沒收。未扣案之販賣第三級毒品所得新臺幣壹仟元應與王清江、李世維、│
│      │林欽偉、唐梓恩連帶沒收之，如全部或一部不能沒收時，以其等財產連帶抵│
│      │償之。                                                            │
├───┼─────────────────────────────────┤
│  4   │王清江共同販賣第三級毒品，處有期徒刑肆年，扣案如附表二所示之物均沒│
│      │收。未扣案之販賣第三級毒品所得新臺幣貳仟元應與李世維、張克銘、林欽│
│      │偉、唐梓恩連帶沒收之，如全部或一部不能沒收時，以其等財產連帶抵償之│
│      │。                                                                │
│      │李世維共同販賣第三級毒品，處有期徒刑貳年陸月，扣案如附表二所示之物│
│      │均沒收。未扣案之販賣第三級毒品所得新臺幣貳仟元應與王清江、張克銘、│
│      │林欽偉、唐梓恩連帶沒收之，如全部或一部不能沒收時，以其等財產連帶抵│
│      │償之。                                                            │
│      │張克銘共同販賣第三級毒品，處有期徒刑貳年陸月，扣案如附表二所示之物│
│      │均沒收。未扣案之販賣第三級毒品所得新臺幣貳仟元應與王清江、李世維、│
│      │林欽偉、唐梓恩連帶沒收之，如全部或一部不能沒收時，以其等財產連帶抵│
│      │償之。                                                            │
├───┼─────────────────────────────────┤
│  5   │王清江共同販賣第三級毒品，處有期徒刑肆年，扣案如附表二所示之物均沒│
│      │收。未扣案之販賣第三級毒品所得新臺幣貳仟元應與李世維、張克銘、林欽│
│      │偉、唐梓恩連帶沒收之，如全部或一部不能沒收時，以其等財產連帶抵償之│
│      │。                                                                │
│      │李世維共同販賣第三級毒品，處有期徒刑貳年陸月，扣案如附表二所示之物│
│      │均沒收。未扣案之販賣第三級毒品所得新臺幣貳仟元應與王清江、張克銘、│
│      │林欽偉、唐梓恩連帶沒收之，如全部或一部不能沒收時，以其等財產連帶抵│
│      │償之。                                                            │
│      │張克銘共同販賣第三級毒品，處有期徒刑貳年陸月，扣案如附表二所示之物│
│      │均沒收。未扣案之販賣第三級毒品所得新臺幣貳仟元應與王清江、李世維、│
│      │林欽偉、唐梓恩連帶沒收之，如全部或一部不能沒收時，以其等財產連帶抵│
│      │償之。                                                            │
├───┼─────────────────────────────────┤
│  6   │王清江共同販賣第三級毒品，處有期徒刑年陸月，扣案如附表二所示之物│
│      │均沒收。未扣案之販賣第三級毒品所得新臺幣陸佰元應與李世維、張克銘、│
│      │林欽偉、唐梓恩連帶沒收之，如全部或一部不能沒收時，以其等財產連帶抵│
│      │償之。                                                            │
│      │李世維共同販賣第三級毒品，處有期徒刑貳年陸月，扣案如附表二所示之物│
│      │均沒收。未扣案之販賣第三級毒品所得新臺幣陸佰元應與王清江、張克銘、│
│      │林欽偉、唐梓恩連帶沒收之，如全部或一部不能沒收時，以其等財產連帶抵│
│      │償之。                                                            │
│      │張克銘共同販賣第三級毒品，處有期徒刑貳年陸月，扣案如附表二所示之物│
│      │均沒收。未扣案之販賣第三級毒品所得新臺幣陸佰元應與王清江、李世維、│
│      │林欽偉、唐梓恩連帶沒收之，如全部或一部不能沒收時，以其等財產連帶抵│
│      │償之。                                                            │
├───┼─────────────────────────────────┤
│  7   │王清江共同販賣第三級毒品，處有期徒刑年陸月，扣案如附表二所示之物│
│      │均沒收。未扣案之販賣第三級毒品所得新臺幣壹仟元應與李世維、張克銘、│
│      │林欽偉、唐梓恩連帶沒收之，如全部或一部不能沒收時，以其等財產連帶抵│
│      │償之。                                                            │
│      │李世維共同販賣第三級毒品，處有期徒刑貳年陸月，扣案如附表二所示之物│
│      │均沒收。未扣案之販賣第三級毒品所得新臺幣壹仟元應與王清江、張克銘、│
│      │林欽偉、唐梓恩連帶沒收之，如全部或一部不能沒收時，以其等財產連帶抵│
│      │償之。                                                            │
│      │張克銘共同販賣第三級毒品，處有期徒刑貳年陸月，扣案如附表二所示之物│
│      │均沒收。未扣案之販賣第三級毒品所得新臺幣壹仟元應與王清江、李世維、│
│      │林欽偉、唐梓恩連帶沒收之，如全部或一部不能沒收時，以其等財產連帶抵│
│      │償之。                                                            │
├───┼─────────────────────────────────┤
│  8   │王清江共同販賣第三級毒品，處有期徒刑年陸月，扣案如附表二所示之物│
│      │均沒收。未扣案之販賣第三級毒品所得新臺幣陸佰元應與李世維、張克銘、│
│      │林欽偉、唐梓恩連帶沒收之，如全部或一部不能沒收時，以其等財產連帶抵│
│      │償之。                                                            │
│      │李世維共同販賣第三級毒品，處有期徒刑貳年陸月，扣案如附表二所示之物│
│      │均沒收。未扣案之販賣第三級毒品所得新臺幣陸佰元應與王清江、張克銘、│
│      │林欽偉、唐梓恩連帶沒收之，如全部或一部不能沒收時，以其等財產連帶抵│
│      │償之。                                                            │
│      │張克銘共同販賣第三級毒品，處有期徒刑貳年陸月，扣案如附表二所示之物│
│      │均沒收。未扣案之販賣第三級毒品所得新臺幣陸佰元應與王清江、李世維、│
│      │林欽偉、唐梓恩連帶沒收之，如全部或一部不能沒收時，以其等財產連帶抵│
│      │償之。                                                            │
├───┼─────────────────────────────────┤
│  9   │王清江共同販賣第三級毒品，處有期徒刑年陸月，扣案如附表二所示之物│
│      │均沒收。未扣案之販賣第三級毒品所得新臺幣陸佰元應與李世維、張克銘、│
│      │林欽偉、唐梓恩連帶沒收之，如全部或一部不能沒收時，以其等財產連帶抵│
│      │償之。                                                            │
│      │李世維共同販賣第三級毒品，處有期徒刑貳年陸月，扣案如附表二所示之物│
│      │均沒收。未扣案之販賣第三級毒品所得新臺幣陸佰元應與王清江、張克銘、│
│      │林欽偉、唐梓恩連帶沒收之，如全部或一部不能沒收時，以其等財產連帶抵│
│      │償之。                                                            │
│      │張克銘共同販賣第三級毒品，處有期徒刑貳年陸月，扣案如附表二所示之物│
│      │均沒收。未扣案之販賣第三級毒品所得新臺幣陸佰元應與王清江、李世維、│
│      │林欽偉、唐梓恩連帶沒收之，如全部或一部不能沒收時，以其等財產連帶抵│
│      │償之。                                                            │
├───┼─────────────────────────────────┤
│ 10   │王清江共同販賣第三級毒品，處有期徒刑年陸月，扣案如附表二所示之物│
│      │均沒收。未扣案之販賣第三級毒品所得新臺幣陸佰元應與李世維、張克銘、│
│      │林欽偉、唐梓恩連帶沒收之，如全部或一部不能沒收時，以其等財產連帶抵│
│      │償之。                                                            │
│      │李世維共同販賣第三級毒品，處有期徒刑貳年陸月，扣案如附表二所示之物│
│      │均沒收。未扣案之販賣第三級毒品所得新臺幣陸佰元應與王清江、張克銘、│
│      │林欽偉、唐梓恩連帶沒收之，如全部或一部不能沒收時，以其等財產連帶抵│
│      │償之。                                                            │
│      │張克銘共同販賣第三級毒品，處有期徒刑貳年陸月，扣案如附表二所示之物│
│      │均沒收。未扣案之販賣第三級毒品所得新臺幣陸佰元應與王清江、李世維、│
│      │林欽偉、唐梓恩連帶沒收之，如全部或一部不能沒收時，以其等財產連帶抵│
│      │償之。                                                            │
├───┼─────────────────────────────────┤
│ 11   │王清江共同販賣第三級毒品，處有期徒刑肆年，扣案如附表二所示之物均沒│
│      │收。未扣案之販賣第三級毒品所得新臺幣貳仟元應與李世維、張克銘、林欽│
│      │偉、唐梓恩連帶沒收之，如全部或一部不能沒收時，以其等財產連帶抵償之│
│      │。                                                                │
│      │李世維共同販賣第三級毒品，處有期徒刑貳年陸月，扣案如附表二所示之物│
│      │均沒收。未扣案之販賣第三級毒品所得新臺幣貳仟元應與王清江、張克銘、│
│      │林欽偉、唐梓恩連帶沒收之，如全部或一部不能沒收時，以其等財產連帶抵│
│      │償之。                                                            │
│      │張克銘共同販賣第三級毒品，處有期徒刑貳年陸月，扣案如附表二所示之物│
│      │均沒收。未扣案之販賣第三級毒品所得新臺幣貳仟元應與王清江、李世維、│
│      │林欽偉、唐梓恩連帶沒收之，如全部或一部不能沒收時，以其等財產連帶抵│
│      │償之。                                                            │
├───┼─────────────────────────────────┤
│ 12   │王清江共同販賣第三級毒品，處有期徒刑年陸月，扣案如附表二所示之物│
│      │均沒收。未扣案之販賣第三級毒品所得新臺幣壹仟元應與游騰榮連帶沒收之│
│      │，如全部或一部不能沒收時，以其等財產連帶抵償之。                  │
├───┼─────────────────────────────────┤
│ 13   │王清江共同販賣第三級毒品，處有期徒刑年陸月，扣案如附表二所示之物│
│      │均沒收。未扣案之販賣第三級毒品所得新臺幣壹仟元應與游騰榮連帶沒收之│
│      │，如全部或一部不能沒收時，以其等財產連帶抵償之。                  │
├───┼─────────────────────────────────┤
│ 14   │王清江共同販賣第三級毒品，處有期徒刑年陸月，扣案如附表二所示之物│
│      │均沒收。未扣案之販賣第三級毒品所得新臺幣壹仟元應與唐梓恩連帶沒收之│
│      │，如全部或一部不能沒收時，以其等財產連帶抵償之。                  │
└───┴─────────────────────────────────┘